# 合同终止，往来及存货的处理

提问人：Sizhuo 时间：2023-01-12 20:26:12
求助~公司采用终验法确认收入，销售端客户没有提供验收单，公司已给供应商签采购验收单。产品已交付给客户后公司与客户关系破裂，客户已付一部分合同款，公司已将这部分合同款支付给供应商。目前账面剩存货，应付账款和预收账款。请问是否可以对存货提减值，应付账款转营业外收入，预收账款转营业外收入？三个处理分别需要什么证据？谢谢啦！

回答人：chenyiwei
建议首先进一步核实原销售合同继续履行的可能性。既然已经与客户关系破裂，则考虑聘请律师走法律程序，继续追讨已交付的货款，或者考虑收回已交付的货物。另外对于供应商的应付账款，应根据与供应商之间的合同约定足额计提。除非合同约定在收到客户款项后才有义务向供应商支付，否则与客户之间的纠纷不应影响与供应商的应付账款确认。
如果不明确后续处理方案，则核销资产或者计提减值都没有充分证据，可能构成审计范围受限。